# 非货币性资产对子公司增资取得控制权，非货币性资产评估增值部分合并是否全部抵消

提问人：oned 时间：2020-09-12 16:18:00
请教陈版主，现在有A公司对非关联方B公司用固定资产（一条生产线）进行增值，固定资产账面价值 4000 万，增资评估值 5000 万，对子公司增资后，持股55%，取得控制权，现在A公司单体确认营业外收入 2000 万，请问取得控制权后，要将 2000 万营业外收入全部抵消，还是按照比例抵消2000*0.55=1100万元？

回答人：chenyiwei
应全额抵销。该项资产在合并报表层面的账面价值继续保持原账面价值 4000 万元（资产自始至终在A公司的控制范围内，故继续保持原账面价值基础）。